【裁判字號】    95,裁,2154
【裁判日期】    950925
【裁判案由】    勞保
【裁判全文】
最  高  行  政  法  院  裁  定
                                     95年度裁字第02154號
抗  告  人  甲○○
上列抗告人因與相對人勞工保險局間勞保事件，抗告人不服中華
民國94年10月31日臺北高等行政法院94年度訴字第210號裁定，
提起抗告，本院裁定如下：
    主  文
抗告駁回。
抗告訴訟費用由抗告人負擔。
    理  由
一、按當事人提起撤銷訴訟或課以義務訴訟，應先經合法訴願程
    序為前提，此觀行政訴訟法第4條、第5條之規定甚明。次按
    「訴願之提起，應自行政處分達到或公告期滿之次日起30日
    內為之。」為訴願法第14條第1項所規定。若逾越此30日之
    不變期間而提起訴願，即為法所不許。
二、抗告意旨略謂：抗告人不服相對人92年2月7日保給殘字第09
    260041760號函否准殘廢給付之核定 (下稱相對人92年2月7
    日之核定)，於同年4月2日向勞工保險監理委員會申請審議
    ，審議程序拖延7個月半，乃依訴願法第2條規定於92年11月
    3日向行政院勞工委員會 (下稱勞委會)提起訴願，相對人於
    同年12月8日提出訴願答辯書說明重新審查仍維持原核定，
    並於同年月12日函告知抗告人及勞委會重新審查結果，即原
    處分仍存在，訴願決定以原核定已不存在，程序不合為由，
    為決定不受理之諭知，濫用權力違法不當。抗告人於93年5
    月4日向原審提起行政訴訟，並出庭舉證訴願期間相對人已
    函知勞委會原處分存在之事實，原審採信原核定不存在，駁
    回抗告人之訴，並裁定移送訴願機關，相對人意圖損害抗告
    人權利，有違誠信原則。而訴願機關又一次以訴願逾期，程
    序不合為由，訴願決定不受理，使抗告人喪失法律救濟機會
    ，有違憲法第16條、第23條之規定，亦違反信賴保護原則及
    鈞院83年判字第151號判決意旨。抗告人於93年5月4日提起
    行政訴訟並未逾期云云。
三、經查，本件抗告人前以「右側臂叢神經麻痺，發生殘疾」為
    由，向相對人請求作成「准發給殘廢給付」之行政處分，經
    相對人於92年12月12日作成保給殘字第09210330190號函（
    即本件系爭原處分），否准抗告人之請求。抗告人不服原處
    分，於93年1月15日向勞工保險局監理委員會 (下稱勞保監
    理會)申請審議，復於93年2月27日向勞保監理會、勞委會提
    出申請審議意見書，勞委會誤以抗告人尚未申請審議，爰於
    93年3月2日以勞訴字第0930009803號函移由勞保監理會審理
    ，並函知抗告人，抗告人誤認勞委會該函為訴願決定，而於
    93年5月4日向原審提起行政訴訟。而勞保監理會針對原處分
    於93年3月24日作成（93）保監審字第0548號審定書，仍駁
    回申請審議。原審法院就抗告人於93年5月4日提起之行政訴
    訟，作成93年度訴字第1428號裁定認為抗告人就93年5月4日
    提起訴訟之真意應為提起訴願，卻誤向該院提起行政訴訟，
    應類推適用訴願法第61條第1項之規定，認為抗告人另有提
    起訴願之法效意思存在，移由訴願權責機關即勞委會依訴願
    程序處理。訴願機關續以訴願程序辦理，於93年12月17日作
    成勞訴字第0930050890號訴願決定，以訴願逾期而不受理駁
    回。抗告人不服，復提起本件訴訟。原審法院審理結果，認
    以：抗告人提起本件訴訟，係不服系爭原處分，經申請審議
    ，勞保監理會93年3月24日（93）保監審字第0548號審定書
    駁回申請審議，並於93年3月26日合法送達抗告人，此有掛
    號郵件收件回執原本附原審卷可稽，而抗告人設址高雄縣，
    應扣除在途期間6日，是以抗告人提起訴願之期間應自93年3
    月27日起算，計至93年5月1日屆滿，惟該屆滿日係星期六，
    故延長至93年5月3日（星期一）始屆滿。惟抗告人並未向相
    對人或訴願機關就勞保監理會93年3月24日（93）保監審字
    第054 8號審定書，提出訴願書而表明為訴願之意思，而係
    於93年5月4日始誤向原審法院提起訴訟，該院以其真意為提
    起訴願，類推適用訴願法第61條第1項之規定，移送由訴願
    機關依訴願程序辦理。是應以93年5月4日視為抗告人提起本
    次訴願之日。依前開說明，本件訴願期間於93年5月3日（星
    期一）屆滿，抗告人提起訴願之日為93年5月4日，業已逾越
    訴願期間為由，裁定駁回抗告人原審之訴，揆諸首揭說明，
    核無違誤。抗告人認訴願決定以原處分仍存在，抗告人之訴
    願為程序不合為由，予以駁回，顯屬違法不當；原審不察，
    亦予以維持，於法有違等情，無非抗告人主觀法律見解，原
    審裁定自無違信賴保護原則，抗告意旨核無足採。至於原審
    法院裁定係以抗告人之訴不合法為由，予以駁回，則原審法
    院就系爭原處分內容是否違法或不當、相對人舉證是否可採
    等，實體法上問題未予論述，並無違誤。綜上所述，本件抗
    告意旨，為無理由，應予駁回。
據上論結，本件抗告無理由，爰依行政訴訟法第104條、民事訴
訟法第95條、第78條，裁定如主文。
中    華    民    國    95    年    9     月    25    日
                  第六庭審判長法  官  張  登  科
                              法  官  簡  朝  振
                              法  官  葉  百  修
                              法  官  藍  獻  林
                              法  官  林  清  祥
以  上  正  本  證  明  與  原  本  無  異
中    華    民    國    95    年    9     月    26    日
                              書記官  徐  忠  信


司法院資訊處製作；財團法人民間司法改革基金會備份。
